最　高　行　政　法　院　裁　定
                                      100年度裁字第624號
上  訴  人　黃明智
            黃柏富
被 上訴 人　嘉義縣朴子地政事務所
代　表　人　陳秀川
上列當事人間有關規費事務事件，上訴人對於中華民國99年12月
31日高雄高等行政法院99年度簡字第264號判決，提起上訴，本
院裁定如下：
　　主  文
上訴駁回。
上訴審訴訟費用由上訴人負擔。
　　理  由
一、按對於適用簡易程序之判決提起上訴，須經本院之許可。前
    項許可，以訴訟事件所涉及之法律見解具有原則性者為限，
    行政訴訟法第235條定有明文。所謂法律見解具有原則性，
    係指該訴訟事件所涉及之法律問題意義重大，而有加以闡釋
    之必要而言。是以如就同一法律問題，已經本院多次裁判確
    認其意義而無歧異見解，即無再由本院加以闡釋之必要，即
    不能認其涉及之法律見解具有原則性。
二、本件上訴人於被上訴人辦理民國84年度六腳地籍圖重測成果
    公告期間，對嘉義縣六腳鄉(下稱六腳鄉○○○段(下稱蒜頭
    段)359-1【重測後為六腳鄉○○段○○○○○段)290、290-1
    地號】、359-65、359-66、359-22、359-70、359-71、359-
    89、359-30、359-41地號(重測後依序為六興段289、281、
    297、280、279、377、375、314地號)等9筆土地(下稱系爭
    土地)申請複丈，因上訴人於複丈申請書註明依照舊地籍圖
    異議複丈，經被上訴人以與規定不符為由，駁回異議複丈之
    申請，並分別以84年7月4日朴地二字第3182、3183號函、同
    年9月29日朴地二字第4727、4728號函及同年12月28日朴地
    二字第6358號函通知上訴人於文到3個月內申請退還複丈費
    手續，惟上訴人均未依前開函示期限申辦退費，迨至99年4
    月20日上訴人始向被上訴人請求退費，被上訴人於同年4月
    22日以朴地測字第0990002871號函覆上訴人以申請已逾時效
    為由無法受理。上訴人不服，循序提起行政訴訟，經高雄高
    等行政法院適用簡易程序判決(下稱原判決)駁回，上訴人仍
    不服提起。
三、上訴意旨略以：上訴人於99年4月20日即已提出退費之書面
    請求，並經被上訴人否准，已具民法第129條、行政程序法
    第131條第3項時效中斷之事由，而非原判決所指上訴人遲至
    99年8月31日始起訴請求；又原判決既已認同本案請求權並
    無現行行政程序法第131條第1項規定之適用，卻另引民法總
    則施行法第18條規定意旨予以類推、擴張解釋，認定應自行
    政程序法施行日起，適用該法第131條第1項規定，顯有理由
    前後矛盾之嫌，蓋民法總則及其施行法同於18年10月10日施
    行，土地法係於19年6月30日制訂，而行政程序法則制定公
    布於88年2月3日並自90年1月1日實施，然本案所有系爭事實
    ，均發生於民法總則及行政程序法公布施行之後，理應無民
    法總則施行法第18條之適用餘地，惟原判決竟引用民法總則
    施行法第18條內容，硬將行政程序法一詞與該條文民法總則
    予以套入並置換，而為類推、擴張之解釋，是否允當，尚非
    無疑等語，為其論據。惟行政程序法實施前成立之公法上請
    求權，如於行政程序法實施後所殘餘之時效期間長於5年者
    ，應自行政程序法實施後，適用行政程序法第131條第1項時
    效期間5年之規定，本院最近已經就涉及此項法律問題之多
    起案件作成裁判有所闡釋，且無歧異見解，該項法律問題已
    無由本院再加以闡釋之必要。是本件自無涉及之法律見解具
    有原則性情事，依首開規定及說明，不應許可其上訴，其上
    訴難謂合法，應予駁回。
四、據上論結，本件上訴為不合法。依行政訴訟法第249條第1項
    前段、第104條、民事訴訟法第95條、第78條、第85條第1項
    前段，裁定如主文。
中　　華　　民　　國　　100　 年　　3　　 月　　10　　日
                    最高行政法院第四庭
                        審判長法官　黃　璽　君
                              法官　楊　惠　欽
                              法官　吳　東　都
                              法官　陳　金　圍
                              法官　蕭　惠　芳

以  上  正  本  證  明  與  原  本  無  異
中　　華　　民　　國　　100　 年　　3　　 月　　11　　日
　　　　　　　　　　　　　　　書記官　楊　子　鋒